---
output: html_document
---

```{r setup, include=FALSE}
knitr::opts_chunk$set(echo = TRUE)
```

**420-A58-SF - Algorithmes d'apprentissage non supervisé - Été 2021 - Spécialisation technique en Intelligence Artificielle**
MIT License - Copyright (c) 2021 Mikaël Swawola


## Partie 4 - Analyse des tâches solaires (25 points)

Les tâches solaires sont des régions magnétiques ayant l'apparance de tâches sombres sur la surface du soleil. Leur étude est primoridiale pour comprendre et prévoir les éruptions solaires car celles-ci peuvent fortement perturber le fonctionnement des systèmes électroniques de télécommuncations.


### Librairies

```{r libraries}

# À compléter au fur et à mesure de l'exercice

```


### Question 4-1 (2 points)
**Charger et visualiser la série temporelle `sunspotarea` déjà presente dans la librarie `fpp2`. Que pouvez-vous dire à propos des différentes composantes ?**
```{r q4_1}

# À compléter

```


### Question 4-2 (2 points)
**Créér la variable `train` ne contenant que les observations antérieures à l'année 1996 (inclus).**
```{r q4_2}

# À compléter

```

### Question 4-3 (2 points)
**Combien d'observations ont été gardées pour le test ? Stockez ce nombre dans la variable `h`**
```{r q4_3}

# À compléter

```


### Question 4-4 (8 points)
**Réalisez les prévisions à l'horizon h à l'aide des modèles NNAR et TBATS. Affichez les prévisions sur un seul et même graphique**
```{r q4_4}

# À compléter

```


### Question 4-5 (4 points)
**Affichez un "zoom" sur les prévisions incluant tous les modèles afin de comparer les différences. Que concluez-vous ?**
```{r q4_5}

# À compléter

```


### Question 4-6 (4 points)
**En vous aidant de la question précédente, combinez les prévisions des 2 modèles obtenus. La combinaison consiste ici à calculer la moyenne des 2 prévisions de manière à obtenir une prévision "ensembliste". Afficher sur un graphique la série et les prévisions obtenues par cette combinaison**
```{r q4_6}

# À compléter

```


### Question 4-7 (3 points)
**Calculez les mesures d’erreurs de prévisions avec les différentes approches, incluant la méthode ensembliste de la question 4-6. Qu’en concluez-vous ?**
```{r q4_7}

# À compléter

```


## Fin de la partie 4
